臺灣高等法院刑事判決　　　　　　　　96年度上訴字第3280號
　上　訴　人
　即　被　告　乙○○
　　　　　　　　　　　（現另案於臺灣臺北看守所）
　選任辯護人　翁方彬律師
上列上訴人因違反槍砲彈藥刀械管制條例案件，不服臺灣新竹地
方法院95年度訴字第936號，中華民國96年6月27日第一審判決（
起訴案號：臺灣新竹地方法院檢察署95年度偵字第5162號），提
起上訴，本院判決如下：
    主  文
上訴駁回。
    事  實
一、乙○○明知未經主管機關許可，不得非法持有可發射子彈具
    殺傷力之改造槍枝及子彈，竟未經許可，基於持有可發射子
    彈具殺傷力之改造槍枝及子彈之犯意，於不詳時間、地點，
    自不詳之人取得具殺傷力之仿ＢＥＲＥＴＴＡ廠九二ＦＳ型
    半自動手槍製造之槍枝換裝土造金屬槍管改造而成之手槍一
    支（含彈匣一個，槍枝管制編號：0000000000號
    ）及口徑九ｍｍ之制式子彈二顆，未經許可而非法持有之。
    嗣於民國（下同）95年8月30日17時20分許，為警在其所使
    用車牌號碼Ｗ六－八０九九號之自用小客車（懸掛Ｒ七－五
    ０五０號車牌）右前座椅下方置物盒內查獲，並扣得上開改
    造手槍一支及制式子彈二顆，而查悉上情。
二、案經新竹市警察局報請臺灣新竹地方法院檢察署檢察官偵查
    起訴。
    理  由
一、查新竹市警察局警員於95 年8月30日對被告乙○○所使用而
    停放於新竹市○區○○里○○路四六二巷一號前懸掛車牌號
　　碼Ｒ七－五０五０號之自用小客車（實際應懸掛之車牌號碼
  　為Ｗ六－八０九九號）執行搜索時，因車內右前座下方置物
    盒無法打開，由被告之女友甲○○駕駛該車隨同警方至新竹
    市○○路七六號萬利鎖印店門口，由負責人徐家文開鎖後，
    在該置物盒內查扣上揭改造槍枝一支、制式子彈二顆等事實
    ，此據被告乙○○供承不諱，並經證人即參與搜索之警員呂
    炎鍾、鎖印店負責人徐家文及證人甲○○分別於警詢、原審
    法院審理時及本院審理時證述明確（見偵查卷第11頁、原審
    卷第95至101頁、本院96年9月20日審判筆錄），且有查獲之
    改造手槍1枝及制式子彈2顆扣案，暨搜索扣押筆錄、搜索票
    、扣押物品目錄表及證物照片十一幀等在卷可參，而該等槍
    彈經查獲單位新竹市警察局就槍枝部分初步檢視結果，認係
　　管制槍枝之可能性較大，有該局之槍枝初步檢視報告表一份
  　在卷可查（見偵查卷第82至86頁），經再送內政部警政署刑
    事警察局鑑定結果：送鑑之制式手槍一支（槍枝管制編號：
    0000000000號），認係由仿ＢＥＲＥＴＴＡ廠九
    二ＦＳ型半自動手槍所製造之槍枝，換裝土造金屬槍管而成
  　之改造手槍，機械性能良好，可擊發適用子彈，認具殺傷力
    。送鑑之制式子彈二顆，認均係口徑九ｍｍ之制式子彈，經
  　檢視，彈底均具撞擊痕跡，經實際試射結果，均可擊發，認
    均具殺傷力，有該局於九十五年十月十三日以刑鑑字第０九
    五０一三０九五八號槍彈鑑定書乙份在卷可參（見偵查卷第
    94至96頁）。惟被告矢口否認有非法持有具有殺傷力槍彈之
    犯行，辯稱：自用小客車是伊向陳元國借的，伊並不知置物
    盒內放有槍彈，槍彈應該是陳元國放的云云，惟查被告於警
    詢、偵查中及原審法院審理時坦承持有上揭具有殺傷力改造
    手槍及制式子彈之犯行（見偵查卷第4頁至第8頁、第91頁至
    第92頁、原審卷第134頁），證人甲○○於警詢時亦證稱懸
    掛Ｒ七－五Ｏ五Ｏ號車牌之自用小客車是乙○○在使用，經
    警在該車右前座椅下方置物盒內查獲之手槍及子彈是乙○○
    的云云（見偵查卷第 9頁、第10頁），而查證人甲○○於警
    詢時之陳述，既係出於證人甲○○任意性之陳述，並無證據
    證明有非法取供之情事，且其所述核與事實相符，並為證明
    被告犯罪事實所必要，自堪採認，至被告乙○○就上開由其
  　所使用之車輛究係由何人所提供暨所查獲之槍彈究係何人所
    有之供述先後不一：被告乙○○先於九十五年八月三十日
    警詢時供稱：本案槍械是由「黃國明」（應為「黃國銘」之
    誤）之男子大約在三年前交給伊的，平日伊均將該槍械藏於
    伊所駕駛之賓士休旅車右前座椅下方置物盒內，除警方所查
    獲之該槍枝外，沒有藏匿其他槍械云云（見偵查卷第七頁）
    。同日於偵查時供稱：黃國明於九十年六、七月在他位於
    明湖路住處將槍彈交給壹的，警詢筆錄伊是看完才簽名，記
    載無誤，所言實在云云（見偵查卷第九一頁）。於原審法
    院九十六年三月十三日行準備程序時改稱：是住新莊的朋友
    「林記文」在八月三十日查獲前三天向伊借車，八月二十九
    日打電話叫伊去新莊取車，伊事後才知道那天他被警方追緝
    ，把伊的車丟在路邊，伊車開回來，警方下午就來，警詢時
    所說的黃國明伊也不知道是如何來的云云（見原審卷第四一
    頁）。九十六年三月十四日公設辯護人具陳報書以：被告
    原聲請傳證人「林記文」作證，惟辯護人與被告會面　溝通
    後，被告稱因記得其綽號為「阿國」，故該人有可能為「陳
    元國」，請求傳訊陳元國，再陳報其年籍住所等情，有該陳
    報書在卷可參（見原審卷第六五頁）。九十六年三月三十
    日公設辯護人具調查證據聲請書以：被告陳稱陳元國借車未
    將車鑰匙、置物箱鑰匙還被告，被告不知置物箱中放有槍彈
    ，警察搜索時被告亦無鑰匙可開鎖，是槍彈應係陳元國或他
    人放置，被告應不知情一節，有該書狀在卷可查（見原審卷
    第七五頁）。九十六年五月七日公設辯護人調查證據聲請
    暨陳報書以：「陳元國」日前已病逝，捨棄傳喚陳元國，因
    被告向辯護人陳稱「林星進」、「陳建暉」曾聽聞陳元國將
    槍枝放在被告車上，致被告遭起訴等語，請求傳喚該二人等
    情，有該書狀在卷可參（見原審卷第八五頁）。於原審法
    院96年6月13日審理時供稱：槍與子彈是 90年黃國明交給伊
    的，當時伊在自強外役監服刑中放假時，在其位於明湖路住
    所將子彈跟槍枝交給伊保管，拿到槍彈後，伊一直放在高峰
    路家中，約在查獲前幾天，伊將槍彈取出放在車內，就被查
    獲了云云（見原審卷第134頁）。被告乙○○就如何取得本
    案扣案之槍枝、子彈，先供述是已死亡之「黃國明」於數年
    前在新竹交付等語，其後改口稱係被「林記文」於查獲前幾
    天在新莊栽贓陷害云云，後又改稱記錯人名，應係「陳元國
    」將扣案之槍彈放在其駕駛之車內，伊不知此情云云，其後
    則陳報「陳元國」已死亡，惟有另二人「林星進」、「陳建
    暉」曾聽聞陳元國放置槍彈在被告車上之事云云，而經原審
    法院對自行前來之證人林星進行交互詰問結果，證人林星進
    證稱並不知悉陳元國放槍彈在被告車上之事云云（見原審卷
    第一０二至一一二頁），被告就系爭槍彈之來源先後供述不
    一，並大都指述來自已死亡之人，而無從傳喚查證，實無憑
    信力，尚難採信，至被告所辯伊係向陳元國借用該自用小客
    車，並不知車上置物盒內放有槍彈乙節，查被告於原審法院
    審理時供稱陳元國向伊借用自用小客車云云，嗣始改稱係其
    向陳元國借用上開自用小客車，而查茍陳元國將系爭自用小
    客車借予被告使用，衡情陳元國應無將政府查緝甚嚴，且有
    一定價值之槍彈任意放置於車內之理，且若被告確係向陳元
    國借用系爭自用小客車，其又何以改懸掛其父所有自用小客
    車之車牌，並又何以於經警自該車置物盒內搜獲上開槍彈時
    ，被告或其女友甲○○未即向警表明向陳元國借用該車之情
    ，或即通知陳元國到場，以釐清責任，是被告上揭所辯，顯
    係卸責之詞，殊無足採，而證人甲○○於本院審理時到庭證
    稱該車是被告向陳元國借的云云（見本院 96年9月20日審判
    筆錄），核非事實，要係附和被告之詞，亦無足採。
二、被告另案（臺灣新竹地方法院96年度訴字第268號、本院96
  　年度上訴字第3700號）被訴非法持有寄藏具有殺傷力之仿Ｂ
    ＥＲＥＴＴＡ廠92ＦＳ型半自動手槍製造之改造手槍乙支、
    口徑九ＭＭ制式子彈一顆及九‧ＯＭＭ金屬彈頭之土造子彈
    2顆，核與本案被告非法持有之上開槍彈，係屬不同之槍彈
    ，其查獲之時間亦不同，並各在被告所使用之不同自用小客
    車內查獲，此被告於本院96年度上訴字第3700號96年9月19
    日行準備程序時亦供稱兩案是不同之槍彈，取得之時間亦不
    同云云，是本件被告所非法持有之系爭槍彈核與該案既非同
    一，且係於不同時間基於不同之犯意而持有，自應分論併罰
    ，附此敘明。
　綜上所述，被告所辯各節要係卸責之詞，殊無足採，事證明確
  ，被告犯行，洵堪認定。
三、查被告既堅不吐實其究於何時何地自何人收受而持有上開具
    有殺傷力之槍彈，是本院雖無從確切認定被告持有系爭槍彈
    之時間，惟被告接續持有系爭槍彈而既經警於 95年8月30日
    在其所使用之上開自用小客車內查獲，其因而所犯單一非法
    持有具殺傷力槍彈罪，自應依查獲時之法律為論斷，是核被
    告所為，係犯槍砲彈藥刀械管制條例第8條第4項之未經許可
    持有其他可發射子彈具有殺傷力之槍砲罪及同條例第12條第
    4 項之未經許可持有具殺傷力之子彈罪，被告以一行為同時
    持有上揭具殺傷力之改造手槍及具殺傷力之制式子彈，係一
    行為同時觸犯槍砲彈藥刀械管制條例第8條第4項之未經許可
    持有其他可發射子彈具有殺傷力之槍砲罪及第 12條第4項之
    未經許可持有具殺傷力之子彈罪，為想像競合犯，應依刑法
　　第55條規定，從一重之未經許可持有其他可發射子彈具有殺
  　傷力之槍砲罪處斷。原審以被告上述犯行，事證明確，援引
    槍砲彈藥刀械管制條例第 8條第4項、第12條第4項、刑法第
    11條、第55條、第42條第3項、第38條第1項第1款之規定，
    並審酌被告之素行、犯罪之動機、目的、手段、未經許可持
    有上開具殺傷力之槍、彈，危害社會秩序之程度非輕，及犯
    罪後之態度等一切情狀，量處有期徒刑4年4月，併科罰金新
    台幣10萬元，並就罰金部分諭知易服勞役之折算標準，復以
    扣案之具有殺傷力之仿BERETTA廠九二FS型半自動手槍之改
    造手槍一支（槍枝管制編號：0000000000號），
    係屬違禁物，不問屬於犯人與否，應依刑法第三十八條第一
    項第一款之規定宣告沒收；至原扣案具有殺傷力之制式子彈
    二顆，於鑑驗過程中因試射擊發已失其違禁物之性質，而不
    具殺傷力，就此部分不予宣告沒收，併於判決理由內敘明，
    經核認事用法，並無違誤（至中華民國96年罪犯減刑條例雖
  　於96年7月16日施行，惟本件被告所犯槍砲彈藥刀械管制條
    例第8條第4項之未經許可持有可發射子彈具殺傷力之改造手
    槍罪，係屬該條例不予減刑之罪名，且經宣告逾有期徒刑一
　　年六月，不在得予減刑之列，附此敘明）。被告上訴意旨否
  　認有持有上開槍彈犯行，尚難認有理由，應予駁回。
據上論斷，應依刑事訴訟法第368條，判決如主文。
本案經檢察官黃全祿到庭執行職務。
中　　華　　民　　國　　96　　年　　10　　月　　4　　日
 　　　　　 刑事第五庭    審判長法　官　吳  敦
                                法　官　陳祐治
                                法　官　張傳栗
以上正本證明與原本無異。
如不服本判決，應於收受送達後十日內向本院提出上訴書狀，其
未敘述上訴之理由者並得於提起上訴後十日內向本院補提理由書
（均須按他造當事人之人數附繕本）。
                                書記官  李佩真
中　　華　　民　　國　　96　　年　　10　　月　　4 　　日
附錄：本案論罪科刑法條全文
槍砲彈藥刀械管制條例第八條第四項：
未經許可，持有、寄藏或意圖販賣而陳列第一項所列槍枝者，處
三年以上十年以下有期徒刑，併科新臺幣七百萬元以下罰金。
槍砲彈藥刀械管制條例第十二條第四項：
未經許可，持有、寄藏或意圖販賣而陳列子彈者，處五年以下有
期徒刑，併科新臺幣三百萬元以下罰金。
